最　高　行　政　法　院　裁　定
　　　　　　　　　　　　　　　　　　 96年度裁字第03901號
抗　告　人　甲○○
訴訟代理人　乙○○
　　　　　　丙○○
上列抗告人因與相對人財政部臺灣省中區國稅局間營業稅事件，
對於中華民國96年2月9日臺中高等行政法院95年度再字第41號裁
定提起抗告，本院裁定如下︰
　　主  文
抗告駁回。
抗告訴訟費用由抗告人負擔。
　　理  由
一、按抗告法院認抗告為不合法或無理由者，應為駁回抗告之裁
    定。
二、原裁定駁回抗告人在原審之訴，其理由略以：抗告人因營業
    稅事件被補稅裁罰，循序提起行政訴訟，以原審民國94年度
    訴字第94號判決有行政訴訟法第273條第1項第13款規定當事
    人發見未經斟酌之證物或得使用該證物之事由，向原審提起
    再審之訴。惟抗告人對原審上開94年度訴字第94號判決，曾
    提起上訴，業經最高行政法院95年度判字第1768號判決，以
    實體上理由維持原審判決確定在案。準此，本件既經最高行
    政法院以實體上之理由維持原審判決確定，則抗告人僅對原
    審之判決聲明不服，提起再審之訴，並不能使最高行政法院
    確定判決失其效力，其再審之訴自有未合等詞，裁定駁回抗
    告人在原審之訴。
三、抗告意旨略謂：抗告人提起再審之訴，僅係依行政訴訟法第
    273條第1項第13款之事由提起，就同條項第1款之部分已於
    96年2月6日再審補充理由狀中刪除，合先陳明。查抗告人在
    前審及上訴確定判決前，從未主張，亦未注意自87年起所得
    稅實施兩稅合一制，所得稅法增訂第66條之1時，其第2項即
    明定獨資個人除外；而該條項之立法意旨係為消除公司法人
    營利事業所得稅和股東個人綜合所得稅重複課稅問題，並非
    為能消除系爭營業稅課罰與個人申報綜合所得稅一時貿易營
    利所得之重複課稅問題，相對人對此顯然誤解，最高行政法
    院95年度判字第1768號確定判決實體維持原判決，理由中對
    抗告人之主張未予置評及闡明。抗告人係於確定判決後，始
    發見上開之新證據，其能證明原確定判決所認定之事實為錯
    誤，且就新證據本身之形式上觀察，毋須經過調查程序，顯
    然可認為足以動搖原確定之判決，應足以作為提起再審之理
    由，原審判決及最高行政法院確定判決均有錯誤等語，求為
    廢棄原裁定並發回臺中高等行政法院再審。
四、本院查：本件抗告人自90年1月19日起至同年9月12日止未依
    規定申請營業登記，銷售舊模板銷售額計新臺幣（下同）5,
    772,171元，經相對人財政部臺灣省中區國稅局查獲，核定
    補徵營業稅額288,609元，並按所漏稅額處3倍罰鍰865,800
    元，抗告人不服，循序提起行政訴訟，為原審94年度訴字第
    94號判決駁回，提起上訴，經本院95年度判字第1768號判決
    駁回其上訴，抗告人仍不服，依行政訴訟法第273條第1項第
    13款規定，以發現86年12月30日所得稅法增訂第66條之1第2
    項關於獨資營利事業，免予設置股東可扣抵稅額帳戶事由，
    提起再審之訴。查上開所得稅法第66條之1第2項所規範事項
    ，與本件抗告人未依規定申請營業登記，銷售舊模板銷售額
    被核定補徵營業稅及裁處罰鍰無涉，縱予斟酌，亦不足以影
    響原裁定之結果，抗告人執為再審事由，於法未合，原裁定
    理由雖有不同，然應予駁回之結果，則無不合，應予維持。
    經核抗告狀所陳各節，乃抗告人以其主觀對法律見解之歧異
    ，任意指摘原裁定違誤，求予廢棄，難認有理由，應予駁回
    。
五、依行政訴訟法第104條、民事訴訟法第95條、第78條，裁定
    如主文。
中　　華　　民　　國　　96　　年　　12　　月　　21　　日
                    最高行政法院第五庭
                        審判長法官　林　茂　權
                              法官　劉  介  中
                              法官　鄭　忠　仁
                              法官　黃　本　仁
                              法官　吳　東　都
以  上  正  本  證  明  與  原  本  無  異
中　　華　　民　　國　　96　　年　　12　　月　　21　　日
　　　　　　　　　　　　　　　書記官　彭　秀　玲
